臺灣新竹地方法院民事簡易判決  
111年度竹簡字第294號
原      告  李孟芬  
訴訟代理人  吳世敏律師
            苗繼業律師
被      告  曾右誠  
            王品羿  




上列當事人間損害賠償事件，本院於民國111年10月6日辯論終結
，判決如下：
    主  文
被告應連帶給付原告新臺幣捌萬元，及被告甲○○自民國一一一年
五月十六日起，被告乙○○自民國一一一年九月十五日起，均至清
償日止，按年息百分之五計算之利息。
原告其餘之訴駁回。
訴訟費用新臺幣伍仟肆佰元由被告連帶負擔新臺幣捌佰陸拾肆元
，餘由原告負擔。
本判決第一項得假執行。
原告其餘假執行之聲請駁回。
    事實及理由
壹、程序方面
    被告乙○○經合法通知，未於言詞辯論期日到場，核無民事訴
    訟法第386條各款所列情形，爰依原告之聲請，由其一造辯
    論而為判決。
貳、實體方面
一、原告主張：原告與被告甲○○原為夫妻，已於民國105年8月19
    日經裁判離婚確定，離婚後同住於新竹市○○路0段000巷00弄
    0號房屋，嗣原告因被告甲○○家暴等行為攜子逃離，偶有拿
    取物品需求時，方提前通知被告甲○○以利進入屋內。而原告
    執有本院核發之108年度家護字第149號民事通常保護令(被
    告甲○○保護令部分，業經本院110年度家聲抗字第16號裁定
    確認係屬無效)，禁止被告甲○○對原告實施身體或精神上不
    法侵害行為，有效期間為2年。原告於上開保護令存續期間
    內之109年5月13日晚間欲返家拿取個人物品，竟遭被告曾品
    誠持礦泉水桶及燒金桶毆打，被告乙○○則以按壓鐵捲門壓制
    原告於窗台邊木櫃之方式，而與被告甲○○分持鐵鎚及尖嘴鉗
    傷害原告，致原告受有頭部外傷、左臉撕裂傷縫合2.0公分
    、兩前臂多處挫傷瘀腫、左肩挫傷、兩手擦傷、兩膝挫傷、
    右前臂鈍挫傷、右手背挫傷、右手第四指外傷合併感染、背
    部多處挫傷、胸部挫傷、右肩及頸部挫傷等傷害。被告2人
    共同故意傷害原告，已侵害原告之權利，並致原告受有精神
    上之痛苦，原告自得請求被告2人連帶賠償精神上之損害。
    又被告甲○○對原告請求損害賠償(另案即本院111年竹簡字第
    290號損害賠償事件)之依據，即臺灣高等法院110年度上訴
    字第1954號刑事判決原告傷害罪部分，經原告上訴，業經最
    高法院以111年台上字第2691號判決撤銷並發回臺灣高等法
    院，是被告甲○○抗辯有50萬元損害賠償債權，顯屬無據。為
    此，爰依侵權行為損害賠償之法律關係提起本件訴訟，並聲
    明：被告2人應連帶給付原告50萬元，及自起訴狀繕本送達
    翌日起至清償日止，按年息5%計算之利息。原告願供擔保，
    請准宣告假執行。
二、被告部分：
（一）被告甲○○：本件係原告違反保護令，強行進入伊房屋裡面
      ，伊被迫要防衛原告，原告是刻意挑釁、騷擾，在臺灣高
      等法院2個都被判，原告目的要多詐取財物；本件係互毆
      案件，對方也有錯，當時本院核發的保護令有2年時間，
      原告裝作不知伊持有保護令。刑事案件伊已經被判決，也
      繳了罰金，原告請求50萬元太多，其傷勢不足50萬元那麼
      多。本件與另案均起因於同一刑事案件，伊於另案請求原
      告損害賠償50萬元，主張相互抵銷等語抗辯，並聲明：原
      告之訴駁回。
（二）被告乙○○未於言詞辯論期日到場，亦未提出準備書狀作何
      聲明或陳述。
三、法院之判斷：
（一）原告主張之前開事實，業據提出本院108年度家護字第149
      號民事通常保護令、國立臺灣大學醫學院附設醫院新竹分
      院診斷證明書暨受傷照片、現場錄音光碟譯文、本院109
      年度訴字第869號刑事判決、臺灣高等法院110年度上訴字
      第1954號刑事判決等影本為證，並據本院依職權調取最高
      法院111年度台上字第2691號刑事判決在卷可稽，且被告2
      人確均因本件傷害犯行，業經臺灣高等法院110年度上訴
      字第1954號刑事判決判處罪刑確定，此為被告甲○○所不爭
      執，而被告乙○○既未到場爭執，亦未提出書狀作何聲明或
      主張，自堪認原告之主張為真實。又姑不論本院就被告甲
      ○○核發之本院108年度家護字第149號民事通常保護令業經
      本院110年度家聲抗字第16號裁定確認係屬無效，且本件
      係被告2人共同故意傷害原告，亦與原告是否違反保護令
      罪無涉；況原告縱係欲強行進入被告甲○○居住之房屋，被
      告甲○○仍得為防衛自己住居權利而以拒不開門之方式自力
      排除原告欲強行進入屋內之行為，然被告甲○○除單純拒絕
      原告進入外，更進一步毆擊傷害原告，自不能認係正當防
      衛而阻卻違法，此亦據臺灣高等法院110年度上訴字第195
      4號刑事判決為相同之認定。據此，被告甲○○辯稱原告是
      刻意挑釁、騷擾，違反保護令欲強行進入伊房屋，伊係被
      迫要防衛原告云云，即不足採認。
（二）按因故意或過失，不法侵害他人之權利者，負損害賠償責
      任。數人共同不法侵害他人之權利者，連帶負損害賠償責
      任。不法侵害他人之身體、健康、名譽、自由、信用、隱
      私、貞操或不法侵害其他人格法益而情節重大者，被害人
      雖非財產上之損害，亦得請求賠償相當之金額。民法第18
      4條第1項前段、第185條第1項前段、第195條第1項前段分
      別定有明文。查原告確係因被告2人之共同故意傷害行為
      而受有傷害，且被告2人共同故意傷害之不法侵權行為與
      原告所受傷害結果間，亦有相當之因果關係，又衡諸原告
      所受之傷害，亦堪認原告精神上受有相當程度之痛苦。從
      而，原告依民法第184條第1項前段、第185條第1項前段、
      第195條第1項之規定，本於侵權行為之法律關係，請求被
      告連帶賠償非財產上損害，自屬有據，應予准許。
（三）被告應連債賠償原告非財產上損害之金額：按不法侵害他
      人之人格權，被害人受有非財產上損害，請求加害人賠償
      相當金額之慰撫金時，法院對於慰撫金之量定，應斟酌實
      際加害情形、所造成之影響、被害人痛苦之程度、兩造之
      身分地位經濟情形及其他各種狀況，以核定相當之數額（
      最高法院47年度台上字第1221號、51年度台上字第223號
      判例意旨參照）。經查，本院審酌本件侵權行為之發生
　　　係起因於原告執意進入被告甲○○居住之房屋，而試圖以爬
      窗之方式入內，始與被告2人發生口角，進而升高為被告2
      人共同傷害原告（臺灣高等法院110年度上訴字第1954號
      刑事判決參照），且原告所受之傷害非輕，堪認使原告精
      神上受有相當程度之痛苦；又原告為大學畢業，原為長照
      服務員，現無業，名下財產總額6,389,963元，109年度所
      得總額為12,027元，被告甲○○為國中肄業，為牙體技術生
      ，稱經濟狀況普通，名下財產總額5,185,700元，109年度
      所得總額122元，被告乙○○為大學畢業畢業，名下財產總
      額30元，109年度所得總額104元，此業據原告、被告甲○○
      所陳明，並有本院依職權所調取之被告乙○○個人戶籍資料
      、兩造稅務電子閘門財產所得調件明細表在卷可佐，而綜
      據兩造之學經歷、社會地位、經濟狀況等一切情狀，認原
      告請求被告連帶賠償非財產上之損害50萬元，核尚屬過高
      ，應以80,000元為相當，逾此部分之請求，即非有據，無
      從准許。
（四）被告甲○○雖另辯稱本件係互毆，原告也有錯，本件與另案
      均起因於同一刑事案件，伊於另案請求原告損害賠償50萬
      元，主張相互抵銷云云。然查，被告2人雖亦同時對原告
      提出刑事傷害告訴，並經臺灣高等法院110年度上訴字第1
      954號刑事判決原告犯傷害罪，判處拘役50日，惟原告提
      起上訴後，業經最高法院111年度台上字第2691號判決撤
      銷並發回台灣高等法院，此有臺灣高等法院110年度上訴
      字第1954號、經最高法院111年度台上字第2691號刑事判
      決在卷可稽，自尚難確認原告是否應對被告甲○○負損害賠
      償責任。況因故意侵權行為而負擔之債，其債務人不得主
      張抵銷，民法第339條亦定有明文。揆諸前揭規定，姑不
      論被告甲○○抗辯原告亦傷害伊，原告應賠償伊50萬元一節
      ，是否屬實，然被告甲○○主張相互抵銷云云，亦不應准許
      。
（五）綜上，原告本於侵權行為之法律關係，請求被告連帶給付
      80,000元，及自起訴狀繕本送達翌日即被告甲○○自111年5
      月16日起，被告乙○○自111年9月15日起，均至清償日止按
      年息5%計算之利息範圍內，為有理由，應予准許。至逾上
      開範圍所為之請求，則無理由，應予駁回。
四、假執行宣告：本件係依民事訴訟法第427條第1項適用簡易訴
    訟程序所為被告部分敗訴之判決，就被告敗訴部分，應依職
    權宣告假執行。至原告其餘敗訴部分，其假執行之聲請已失
    所附麗，則應予駁回。
五、訴訟費用負擔之依據：民事訴訟法第79條、第85條第2項。
中    華    民    國   111    年    10    月     20   日
                  新竹簡易庭    法  官  汪銘欽
以上正本係照原本作成。
如對本判決上訴，須於判決送達後20日內向本院提出上訴狀。如
委任律師提起上訴者，應一併繳納上訴審裁判費。
中    華    民    國   111    年    10    月     20   日
                                書記官　周育瑜